【裁判字號】    89,上易,14
【裁判日期】    890126
【裁判案由】    詐欺
【裁判全文】
臺灣高等法院臺南分院刑事判決              八十九年度上易字第一四號      Ｇ
      上  訴  人
      即  被  告  丙  ○  ○
右上訴人因詐欺案件，不服臺灣台南地方法院八十八年度易字第二五七四號中華民國
八十八年十一月十日第一審判決（起訴案號：臺灣台南地方法院檢察署八十八年度偵
字第九五七○號），提起上訴，本院判決如左：
      主      文
上訴駁回。
      事      實
一、丙○○基於意圖為自己不法所有之概括犯意，先於民國（下同）八十七年十一月
    五日上午十時三十一分許，在屏東市○○路八十六號，向乙○○佯稱欲以每日新
    台幣（下同）三百五十元之代價向其租用車號WEM-336號之輕型機車，使乙○○
    陷於錯誤而將該車交付，但丙○○於租得該機車後，又於八十七年十一月八日下
    午六時四十分許，隱瞞該機車非其所有之事實，將該機車質押與甲○○所經營之
    萬濱小客車租賃有限公司，向該公司佯稱欲以一千五百元之代價向該公司租用汽
    車一天，使該公司承辦人員陷於錯誤，信以為真，而將車號K2-4302號之自小客
    車一輛交付丙○○，詎丙○○於租得該汽車後，即逃逸無蹤，致乙○○損失機車
    租金八仟元，甲○○損失汽車租金七萬六千六百元，嗣經警於八十七年十二月十
    二日於屏東縣立體育場發現上開汽車而循線查獲。
二、案經乙○○、甲○○訴由屏東縣警察局移送台灣屏東地方法院檢察署，轉呈台灣
    高等法院檢察署移轉台灣台南地方法院檢察署檢察官偵查起訴。
      理      由
一、訊據上訴人即被告對於右揭犯罪事實供承不諱，然辯稱：伊無詐欺之犯意云云，
    惟查，被告於租得車號WEM-336號之輕型機車後，迄今均未付逾期之租金，且復
    隱瞞該機車非其所有之事實，自己立於所有權人之地位，將該機車質押處分與甲○○所經營之萬濱小客車租賃有限公司，向該公司佯稱欲以一千五百元之代價向
    該公司租用汽車一天，迄亦未支付租用小汽車之租金，其顯有為自己不法所有之
    概括犯意，並施用詐術，使人交付財物甚明，此外，並有告訴人乙○○、甲○○
    於警訊及偵查中指述明確，且有贓物領據二紙、小客車租賃定型化契約書、租用
    機車切結書及本票各一紙在卷可憑，綜合上述情狀，被告於租用機車伊始，即存
    有不法所有之詐騙犯意，而告訴人亦因而交付車輛，受有租金之損害。被告上開
    辯解，純屬畏罪卸責之詞，不可採取。本件事證明確，被告犯行洵堪認定。
二、核被告意圖為自己不法之所有，以詐術使人將本人之物交付，所為係犯刑法第三
    百三十九條第一項之罪。其先後二次犯行，時間緊接，犯罪構成要件相同，顯均
    係基於概括之犯意反覆為之，應依連續犯之規定論以一罪並加重其刑。原審引依
    上開法條及刑法第五十六條，罰金罰鍰提高標準條例第一條前段，並審酌被告犯
    罪之動機、目的、手段及所造成危害及審理中未與告訴人達成民事上和解等一切
    情狀，量處有期徒刑捌月，以資懲儆。本院經核原審認事用法俱無不合，量刑亦
    稱妥適，被告上訴意旨否認犯罪，空言指摘原判決不當，並無可取，為無理由，
    應予駁回。
據上論結，應依刑事訴訟法第三百六十八條，判決如主文。
本案經檢察官吳忠賢到庭執行職務。
中    華    民    國      八十九      年      一      月      二十六    日
                                  臺灣高等法院臺南分院刑事第三庭
                                      審判長法官  黃    聰    明
                                            法官  黃    三    哲
                                            法官  林    勝    木
右正本證明與原本無異。
不得上訴。
                                      法院書記官  吳    秋    賢
中    華    民    國      八十九      年      一      月     二十七     日
附錄法條：
刑法第三百三十九條第一項：意圖為自己或第三人不法之所有，以詐術使人將本人或
                          第三人之物交付者，處五年以下有期徒刑、拘役或科或
                          併科一千元以下罰金。


司法院資訊處製作；財團法人民間司法改革基金會備份。
